【裁判字號】    95,聲,2602
【裁判日期】    950822
【裁判案由】    返還提存物
【裁判全文】
臺灣臺北地方法院民事裁定              95年度聲字第2602號
聲  請  人  龍星昇第一資產管理股份有限公司
法定代理人  乙○○
相  對  人  甲○○
上列聲請人聲請發還擔保金事件，本院裁定如下：
    主  文
本院九十二年存字第一八八七號提存事件聲請人所提存之擔保金
新臺幣貳佰萬元准予發還。
聲請訴訟費用由相對人負擔。
    理  由
一、按訴訟終結後，供擔保人證明已定20日以上之期間，催告受
    擔保利益人行使權利而不行使者，法院應依供擔保人之聲請
    ，以裁定命返還其提存物，民事訴訟法第104條第1項第3款
    前段定有明文。前開規定，於其他依法令供訴訟上之擔保者
    準用之，並為同法第106條所規定。又民事訴訟法第104條第
    1項第3款所謂「訴訟終結」，應從廣義解釋，包括撤銷假扣
    押或假處分裁定及執行程序終結在內（最高法院88年度台抗
    字第682 號裁判要旨、92年度台抗字第19號裁判要旨參照）
    。
二、本件聲請意旨略以：查本件債權讓與人即第一商業銀行股份
    有限公司（下稱第一商銀）與相對人間清償借款事件，第一
    商銀前遵本院90年度裁全字第6135假扣押裁定為擔保假扣押
    ，曾提供新台幣（下同）200 萬元為擔保金（本院90年度存
    字第3253號），嗣經第一商銀將其對相對人之債權讓與予伊
    ，並經聲請變換提存物（本院92年度聲請字第142 號裁定）
    ，現以本院92年度存字第1887號提存事件以如主文所示擔保
    金提存在案。又伊經聲請台灣板橋地方法院90年度執字第22
    06號併案執行，因該執行標的物業已執行完畢，並經伊聲請
    撤銷假扣押裁定及定20日以上期間催告受擔保利益人即相對
    人行使權利而未行使，經合法送達相對人而迄未行使，為此
    聲請返還提存物等語。
三、經查，本件聲請人主張之事實，業據提出提本院92年度聲字
    第142號裁定、92年度存字第1887號提存書及國庫保管品收
    據、民事聲請併案假扣押執行狀、台灣板橋地方法院90年度
    執字第2206號分配表、法拍屋資料網、本院94年度全聲字第
    997號撤銷假扣押裁定及確定證明書、台北世貿郵局第508號
    存證信函及回執（見本院卷第4至17頁）為憑，復經本院調
    閱上開存字卷、假扣押及撤銷假扣押卷查核屬實，而上開假
    扣押併案執行案件亦經執行完畢而告終結，亦有本院公務電
    話紀錄乙份附卷可參（見本院卷第25頁），足認該訴訟業已
    終結。是依首揭說明，聲請人聲請返還擔保金，於法核無不
    合，應予准許。
四、爰裁定如主文。
中    華    民    國    95    年    8    月   22      日
                  民事第三庭    法  官  黃莉雲
以上正本係照原本作成
如不服本裁定應於送達後10日內向本院提出抗告狀，並繳納抗告
費新臺幣1,000元。
中    華    民    國    95    年    8     月  22      日
                                書記官  李承翰


司法院資訊處製作；財團法人民間司法改革基金會備份。
